【裁判字號】    90,交訴,121
【裁判日期】    901218
【裁判案由】    過失致死
【裁判全文】
臺灣臺中地方法院刑事判決                          九十年度交訴字第一二一號
    公  訴  人  臺灣台中地方法院檢察署檢察官
    被      告  乙○○
右列被告因過失致人於死案件，經檢察官提起公訴 (九十年度偵字第一六六五五號)
本院判決如左：
    主  文
乙○○從事業務之人，因業務上之過失致人於死，處有期徒刑壹年。緩刑參年。
    事  實
一、乙○○係營業拖車之司機，為從事駕駛業務之人，於民國九十年六月十八日凌晨
    三時四十分許，駕駛車牌號碼ＸＭ-九七二號拖車，沿國道中山高速公路由北往
    南方向行駛，原應注意車前狀況，隨時採取必要之安全措施。於行經高速公路南
    向一六五公里五七０公尺處，疏未注意車前狀況，隨時採取必要之安全措施，適
    有尤文斌撞駕駛車號ＱＶ-一九九五號自小客車因輪胎爆胎故障，停在路肩修理
    車輛，為乙○○所駕駛拖車撞擊，致尤文斌當場死亡。
二、案經被害人之配偶甲○○、之子尤才碩提出告訴及檢察官據報相驗自動檢舉偵查
    起訴。
    理 由
一、右揭事實，業據被告乙○○於警訊及偵查中坦承不諱，核與告訴人甲○○、尤才
    碩指訴及證人丙○○證述情節大致相符，並有道路交通事故調查報告表一份、道
    路交通事故肇因研判表一張、照片四十三張在卷可稽。被害人尤文斌確因本件車
    禍受傷死亡，亦經檢察官督同檢驗員相驗屬實，制有勘驗筆錄、相驗屍体証明書
    、驗斷書在卷供佐。雖被告於本院審理中辯稱：伊在二、三十公尺前看到被害人
    躺在外側車道，來不及陝避才撞擊云云。惟查被害人尤文斌確係因其所駕駛自小
    客車因輪胎爆胎故障，停在路肩修理時為被告所駕駛之大貨車所撞擊，已据現場
    目擊証人丙○○分別於偵查中及本院審理時到庭証述明確，且依卷附大貨車車損
    照片顯示，營業大貨車之車前霧燈及駕駛座腳踏板均有撞擊毀損等跡象，依車前
    霧燈及駕駛座腳踏板之高度研判，如被害人係橫躺在外側車車道為大貨車所撞擊
    ，衡情當為大貨車車輪所壓才對，則營業大貨車之車前霧燈及駕駛座腳踏板應無
    撞擊毀損之情事，合理之判斷應係被害人自小客車因輪胎爆胎故障，停在路肩並
    蹲在地上更換輪胎，此情核與証人丙○○於本院審理到庭証稱：「他（指被害人
    ）是蹲在地上」等語相符，是被告所辯要屬避重就輕之詞，不足採信。按汽車行
    駛時，駕駛人應注意車前狀況，隨時採取必要之安全措施，道路交通安全規則第
    九十四條第三項訂有明文。本件被告駕車自應注意上開規定，小心駕駛謹慎為之
    ，且依當時天候晴、道路為國道、路面無缺陷、無障礙物及視距良好等客觀環境
    判斷，亦無不能注意之情事。詎被告疏未注意上開規定致肇事，其行為顯有過失
    。被告上開過失行為與尤文斌死亡結果間，具有相當因果關係，是其過失致人於
    死犯行，堪以認定。
二、被告係職業駕駛人，其於執行業務中肇事致人於死，核被告所為係犯刑法第二百
    七十六條第二項之業務過失致人於死罪。爰審酌被告過失程度之輕重、被告肇事
    後態度及肇事後被告對被害人家屬已為民事賠償 (參卷附和解書)等一切情狀，
    量處如主文所示之刑。又查被告前未曾受有期徒刑以上刑之宣告，有被告之前科
    紀錄在卷可按。被告因過失致犯本罪，於犯罪後已與被害人家屬達成和解，其經
    此教訓，當知謹慎而無再犯之虞，本院認本判決所宣告之刑，以暫不執行為宜，
    爰併宣告緩刑，以勵自新。
據上論斷，應依刑事訴訟法第二百九十九條第一項前段、刑法第二百七十六條第二項
、第七十四條第一款，罰金罰鍰提高標準條例第一條前段，判決如主文。
中      華      民      國    九十      年     十二     月     十八     日
                                      台灣台中地方法院交通法庭
                                          法  官    許  金  樹
右正本證明與原本無異。
如不服本判決，應於判決送達後十日內向本院提出上訴狀，上訴於臺灣高等法院臺中
分院(須附繕本)。
                                           書記官
中      華      民      國    九十      年     十二     月    二十一    日
附錄論罪科刑實體法條文：
刑法第二百七十六條第二項：
從事業務之人，因業務上之過失犯前項之罪者，處五年以下有期徒刑或拘役，得併科
三千元以下罰金。


司法院資訊處製作；財團法人民間司法改革基金會備份。
